# 请教陈老师几个软件类行业的问题

提问人：非凡的肺肺 时间：2023-02-08 20:27:58
我司是一家从事软件开发的公司，收入来源主要为政府类客户.
1 、研发费用的核算范围：
目前研发费用核算的范围主要为公司系统算法人员和系统架构研发人员的薪酬，均属公司产品的底层研发，我理解这块计入研发费用是合理的。但是每个行业有行业通用产品，也是有对应的产品经理、研发人员（非定制化项目研发人员），想请教下，行业通用产品的产品经理、研发人员的薪酬是否可以计入研发费用，如不能，是否只能计入管理费用；
2 、合并范围：
集团内部有一家民办非企单位（业务范围：非义务教育），母公司是该民办非企单位的唯一举办人，站在集团的角度向纳入合并范围，我咨询会所和查阅近期过会的招股说明书，目前得到的明确信息是从事义务教育的民办非企单位进入合并范围，请问目前对这类特殊的主体是否有其他更为明确的规定？
3 、无合同成本处理:
由于客户大部分属于政府客户，目前在业务中存在前期无法取得合同，但是会提供系统开发的服务，可能在运维 1年之后才能取得合同，通常情况合同是按照系统服务调用量按次计费，当然也存在后期无法取得合同不产生收入的情况。请问在前期无法取得合同时，发生的系统开发费用是否计入管理费用，取得合同后收入对应的成本为项目运维阶段产生的成本？
4 、收入时点确认：
对于存在惩罚措施比较严重的违约条款的合同（如有权要求我司返还已收取的进度款）通常是按照项目验收后一次性确认收入，其他的合同通常按照投入法在时间段确认收入，请问这样处理是否妥当？
问题较多，辛苦陈老师解答一下，谢谢陈老师！

回答人：chenyiwei
1 、通用产品研发（先有产品，再有客户）的研发支出是计入研发费用的。
2 、软件企业投资举办非义务教育的民办非企业单位是什么目的？与本企业的主营业务是否相关联？本企业使用何种方式（如租金、管理费、使用费）将其办学结余收回？这些因素都要纳入考虑。
3 、前期投入开发时，应合理估计最终取得合同且合同价款足以弥补全部成本（含前期成本）的可能性。如果认为可能性很大，则仍可以作为合同履约成本核算。后续取得合同并确认收入时予以结转。
4 、需对照新收入准则第十一条三种情形考虑。通常情况下定制软件开发服务基本上按一个时点确认收入。